【裁判字號】    98,財管,5
【裁判日期】    980311
【裁判案由】    指定遺產管理人
【裁判全文】
臺灣板橋地方法院民事裁定               98年度財管字第5號
聲  請  人  財政部台灣省北區國稅局
法定代理人  甲○○
上列聲請人聲請對被繼承人乙○○指定遺產管理人事件，本院裁
定如左：
    主    文
選任財政部國有財產局為被繼承人乙○○（男、民國○○年○○月○○
日生、身分證統一編號：Ｚ000000000號、生前最後設籍台北縣土
城市○○路○ 段279 巷19號8 樓之3 、民國96年9 月22日死亡）
之遺產管理人。
程序費用由被繼承人乙○○之遺產負擔。
    理    由
一、按被繼承人在臺灣地區之遺產，由大陸地區人民依法繼承之
    遺產事件，其繼承人全部為大陸地區人民者，除被繼承人係
    現役軍人或退除役官兵者，應適用臺灣地區與大陸地區人民
    關係條例第68條規定外，由繼承人、利害關係人或檢察官聲
    請法院指定財政部國有財產局為遺產管理人，管理其遺產，
    臺灣地區與大陸地區人民關係條例第67條之1 第1 項定有明
    文。
二、本件聲請意旨略以：被繼承人乙○○於民國96年9 月22日死
    亡，依聲請人查得相關戶籍資料記載，被繼承人於95年7 月
    28日與中國人民王慧蓉結婚，王慧蓉已向鈞院聲請限定繼承
    ，其女兒蘇詩婷、父母蘇乾榮、余淑蘭及兄弟姐妹蘇湘汝、
    蘇美珍、蘇庭筠、蘇雅綾、蘇美惠等人均向鈞院聲請拋棄繼
    承，而其祖父母蘇阿煌、羅滿妹、余文輝、莊日妹等人均已
    死亡。另依被繼承人之遺產稅課稅資料參考清單所列，被繼
    承人遺有土地、房屋各1 筆共計新台幣1,592,016 元、穩迎
    科技股份有限公司股權15,990,000元，為免影響遺產管理及
    遺產稅之徵收，爰依台灣地區與大陸地區人民關係條例第67
    條之1 規定，聲請鈞院指定財政部國有財產局為被繼承人乙
    ○○之遺產管理人等語。
三、經查，聲請人主張之前揭事實，業據聲請人提出被繼承人之
    繼承系統表、除戶戶籍謄本影本、全戶除戶資料查詢清單、
    被繼承人第1 、2 、3 、4 順位繼承人之戶籍謄本及除戶戶
    籍謄本、本院97年5 月23日板院輔家科春吟字第033987號函
    影本、遺產稅課稅資料參考清單等件為證，復經本院依職權
    調取本院96年度繼字第2237號、第2645號拋棄繼承及96年度
    繼字第2674號限定繼承事件卷宗核屬無訛。經核本件聲請於
    法並無不合，爰指定財政部國有財產局為被繼承人乙○○之
    遺產管理人。
四、依非訟事件法第21條第2 項，民事訴訟法第78條、第95條，
    裁定如主文。
中    華    民    國    98    年    3     月    11    日
                  家事法庭  法  官  黃惠瑛
以上正本證明與原本無異。
如不服本裁定應於送達後10日內向本院提出抗告狀。
中    華    民    國    98    年    3     月    12    日
                            書記官  王苑琦


司法院資訊處製作；財團法人民間司法改革基金會備份。
